【裁判字號】    90,訴,1378
【裁判日期】    900724
【裁判案由】    毒品危害防制條例
【裁判全文】
臺灣臺中地方法院刑事判決                          九十年度訴字第一三七八號
    公  訴  人  臺灣臺中地方法院檢察署檢察官
    被      告  甲○○
右列被告因違反毒品危害防制條例案件，經檢察官提起公訴（九十年度毒偵字第七０
八、一八九三、二六四一號）及移送併案審理（九十年度毒偵字第三０九０號），本
院判決如左：
    主  文
甲○○施用第一級毒品，處有期徒刑拾月；又連續施用第二級毒品，處有期徒刑陸月
。應執行有期徒刑壹年貳月。
    事  實
一、甲○○於八十八年間因施用毒品案件，經臺灣屏東地方法院檢察署檢察官聲請臺
    灣屏東地方法院以八十八年度毒聲字第二九六三號裁定送觀察、勒戒後，認無繼
    續施用毒品之傾向，由臺灣屏東地方法院檢察署檢察官於八十九年一月七日以八
    十八年度毒偵字第八四五號為不起訴處分確定，猶不知悔改，明知海洛因業經列
    為毒品危害防制條例第二條第二項第一款所稱之第一級毒品，竟基於施用第一級
    毒品海洛因之犯意，於九十年四月二十六日經採尿前回溯五日內某時，在不詳之
    地點，以不詳之方式施用第一級毒品海洛因一次；甲○○復另行起意，明知安非
    他命業經列為毒品危害防制條例第二條第二項第二款所稱之第二級毒品，竟基於
    施用第二級毒品安非他命之概括犯意，自八十九年七月十三日起至九十年四月二
    十四日止，連續在臺中市不特定之地點，以將第二級毒品安非他命置放於吸食器
    上以火燻烤，而後再吸食其霧化氣體之方式，施用第二級毒品安非他命多次，其
    施用頻率不特定。嗣甲○○分別於八十九年七月十三日下午二時五十五分許、同
    年十一月八日下午三時四十分許、九十年二月二十七日下午三時十分許，經警採
    其尿液送驗，均呈甲基安非他命陽性反應；而甲○○經本院以九十年度毒聲字第
    一二七八號裁定送臺灣臺中看守所附設勒戒處所觀察、勒戒，於九十年四月二十
    六日經臺灣臺中看守所附設勒戒處所採其尿液送驗，呈安非他命及嗎啡陽性反應
    ，且甲○○經觀察、勒戒後，認有繼續施用毒品傾向。
二、案經臺中縣警察局霧峰分局報請及由臺灣臺中地方法院檢察署檢察官自動檢舉偵
    查起訴及移送併案審理。
理  由
一、訊據被告甲○○於本院審理中僅坦承右揭施用第二級毒品安非他命之事實，惟否
    認有施用第一級毒品海洛因之犯行。經查，被告三次經警所採之尿液經送驗結果
    ，均呈有甲基安非他命陽性反應，此有私立中山醫學院附設孫中山先生紀念醫院
    藥物濫用檢測中心檢驗報告三份附卷可稽，另被告於九十年四月二十六日經臺灣
    臺中看守所附設勒戒處所採其尿液送驗結果，分別呈安非他命及嗎啡陽性反應，
    此有濫用藥物尿液檢驗報告一份附卷可稽，而按海洛因係嗎啡經化學合成之半人
    工合成品，（嗎啡分子除去其羥基中氫，以乙醯基代之，即成海洛因），藥（毒
    ）性倍於嗎啡，其經吸食或施打進入人體，藉人體解毒系統之代謝作用而分解成
    藥（毒）性較低之嗎啡，故於吸食或施打海洛因之煙毒犯尿液中，可檢出嗎啡反
    應，又一般吸食或施打煙毒品者，八小時內約有百分之八十量於尿中排出，二十
    四小時後剩餘量之百分之九十再排出，七十二小時後仍有微量排出，而因人體代
    謝差異（即成癮者），其代謝時間慢，故於一百二十小時內，利用較具公信力之
    儀器（如氣相層析質譜儀），仍「可能」被檢測出，此有憲兵司令部（八十）鑑
    驗字一七四六號函可參，是被告確有於九十年四月二十六經採尿前五日內（即一
    百二十小時內）某時，以不詳方法施用第一級毒品海洛因一次甚明。從而被告前
    揭所辯，顯係卸責之詞，洵無足採。本件事證明確，被告右揭施用第一級毒品海
    洛因及第二級毒品安非他命之犯行均堪認定。
二、又被告前於八十八年間因施用毒品案件，經臺灣屏東地方法院檢察署檢察官聲請
    臺灣屏東地方法院以八十八年度毒聲字第二九六三號裁定送觀察、勒戒後，認無
    繼續施用毒品之傾向，由臺灣屏東地方法院檢察署檢察官於八十九年一月七日以
    八十八年度毒偵字第八四五號為不起訴處分確定，有臺灣臺中地方法院檢察署刑
    案資料查註紀錄表可按，其於五年內再犯毒品危害防制條例第十條之罪，經本院
    於九十年三月十三日以九十年度毒聲字第一二七八號裁定送觀察、勒戒後，認有
    繼續施用毒品之傾向，此有上開裁定、臺灣臺中看守所九十年五月九日（九十）
    中所正總字第一五八三號函所附之有無繼續施用毒品傾向證明書乙紙可按，故被
    告之情符合毒品危害防制條例第二十條第三項之規定，不受同條第二項規定之限
    制，而應逕為有罪判決。
三、查毒品危害防制條例業於八十七年五月二十日經總統公布施行，並於八十七年五
    月二十二日生效，並分將海洛因、安非他命列為該條例第二條第二項第一款、第
    二款所稱之第一級、第二級毒品。核被告施用海洛因及安非他命之行為，係分別
    觸犯毒品危害防制條例第十條第一項之施用第一級毒品罪及同法條第二項之施用
    第二級毒品罪。又公訴人雖未就被告於八十九年十一月八日以前施用第二級毒品
    安非他命之犯行起訴，惟此部分之犯行與公訴人已起訴經論罪之施用第二級毒品
    安非他命部分，有連續犯之裁判上一罪關係，自為起訴效力所及，本院自得一併
    審理。被告持有第一級毒品、第二級毒品之低度行為，分別為施用第一級毒品、
    第二級毒品之高度行為所吸收，均不另論罪。又被告先後多次施用第二級毒品安
    非他命之犯行，時間緊密，犯罪構成要件相同，顯係基於概括之犯意反覆為之，
    為連續犯，均應依刑法第五十六條之規定論以一罪，並加重其刑。至被告所犯上
    開二罪之間，犯意個別，犯罪構成要件不同，應予分論併罰。爰審酌被告前因施
    用毒品經送觀察、勒戒後，認無繼續施用毒品之傾向而為不起訴處分，有上開刑
    案資料查註紀錄表可按，猶不知悔改，惟其犯行係戕害自身健康而未危及他人之
    行為，及犯後態度等一切情狀，分別量處如主文所示之刑，並就所犯上開二罪合
    併定其應執行之刑，以資懲儆。
據上論斷，應依刑事訴訟法第二百九十九條第一項前段，毒品危害防制條例第十條第
一項、第二項、第二十條第三項，刑法第十一條前段、第五十六條、第五十一條第五
款，判決如主文。
中      華      民      國        九十      年      七    月    二十四  日
                                    臺灣臺中地方法院刑事第四庭
                                        法  官  卓  進  仕
右正本證明與原本無異。
如不服本判決，應於判決送達後十日內向本院提出上訴狀，上訴於臺灣高等法院臺中
分院（須附繕本）。
                                        書記官
中      華      民      國        九十      年      七    月    二十四  日
附錄本判決論罪科刑之法條：
毒品危害防制條例第十條：
施用第一級毒品者，處六月以上五年以下有期徒刑。
施用第二級毒品者，處三年以下有期徒刑。


司法院資訊處製作；財團法人民間司法改革基金會備份。
